臺灣板橋地方法院刑事判決　　　　　　　 95年度易字第472號
公　訴　人　臺灣板橋地方法院檢察署檢察官
被　　　告　子○○
　　　　　　吳恩綺原名癸○○.
　　　　　　壬○○
　　　　　　天○○
　　　　　　未○○
　　　　　　Ｓ○○
　　　　　　Ｙ○○
上列　7 人
共　　　同
選任辯護人　林月雪律師
　　　　　　蕭玉杉律師
　　　　　　鐘鈁律師
被　　　告　黃○○　女　23歲.
　　　　　　　　　　身分證統一.
　　　　　　　　　　住臺北縣新.
　　　　　　巳○○　女　22歲.
　　　　　　　　　　身分證統一.
　　　　　　　　　　住花蓮縣壽.
　　　　　　　　　　居臺北縣新.
上列　2 人
共　　　同
選任辯護人　江鶴鵬律師
　　　　　　鐘鈁律師
上列被告因賭博案件，經檢察官提起公訴（94年度偵字第8393號
），本院判決如下：
    主  文
子○○共同連續意圖營利，供給賭博場所，處有期徒刑伍月，如
易科罰金以銀元佰元折算壹日。扣案如附表編號一至十四所示
之物均沒收。
吳恩綺、壬○○、天○○、未○○、Ｓ○○、Ｙ○○、黃○○、
巳○○共同連續意圖營利，供給賭博場所，各處有期徒月，如
易科罰金均以銀元佰元折算壹日。扣案如附表編號一至十四所
示之物均沒收。
    事  實
一、ｇ○○（所涉本件犯行，前經本院先行審結判處有期徒刑一
    年六月）係臺北縣新莊市○○路（起訴書誤載為「民安街」
    ）188 巷5 號8 樓「山洲電子遊藝場」（係依法辦理營利事
    業登記之電子遊戲場業）之負責人，竟基於意圖營利之概括
    犯意，自93年11月初起，在其上址公眾得出入之電子遊藝場
    內，供給賭博場所，擺設如附表編號1 所示之電動賭博機具
    420 台，供賭客把玩並與之對賭，並自93年11月起至94 年5
    月間，以每月新臺幣（下同）25,000元至30,000元不等之本
    薪（另有主管職務加給、班別加給、年資加給、全勤、獎金
    等加計；新進實習員工則以日薪1,000 元計之），陸續雇用
    同有上開犯意聯絡之Ｄ○○（職務至副理，所涉本件犯行，
    前經本院先行審結判處有期徒刑七月）、辛○○（職務至實
    習主任）、Ｖ○○（職務至組長）、Ｎ○○（職務至組長）
    、Ｉ○○（職務至副組長）、辰○○（職務至副組長）、ｂ
    ○○（職務至副組長）、庚○○（職務至副組長，以上7 人
    所涉本件犯行，前經本院先行審結各判處有期徒刑五月）、
    丑○○、Ｌ○○（以上2 人所涉本件犯行，前經本院先行審
    結判處有期徒刑五月）、Ｃ○○（所涉本件犯行，前經本院
    先行審結判處有期徒刑四月）、Ｇ○○、Ｏ○○、Ｗ○○、
    丙○○、Ｚ○○、ｈ○○、Ｈ○○、午○○、Ａ○○、宇○○、Ｋ○○、戊○○、ｅ○○、ｆ○○、ｉ○○、Ｒ○○、
    ｃ○○、Ｍ○○（以上21人職務分別為助理或實習助理，以
    上18人所涉本件犯行，前經本院先行審結各判處有期徒刑三
    月）、子○○（職務至組長）、吳恩綺（原名「癸○○」，
    96年1 月4 日更名）、壬○○、天○○、未○○、Ｓ○○、
    Ｙ○○、黃○○、巳○○（以上8 人職務分別為助理或實習
    助理）、Ｆ○（職務為助理，所涉本件犯行，待其到案後再
    行審結）等人，從事為把玩各種電動賭博機台之賭客開分、
    洗分、兌換代幣、積分卡及現金等工作，由賭客分別以現金
    、積分卡或代幣投幣按各類賭博機台一比一、一比二、一比
    五、一比十、一比二十、一比五十、二比一或五比一等不等
    比例開分後，押注換取分數，輸贏一至數倍，賭客若贏，則
    可以累積分數於洗分時換取積分卡，再按原比例以兌換5 千
    元以下扣除100 元、6 千元以上至1 萬元扣除200 元手續費
    之方式兌換現金，賭客若輸，則分數沒入之方式，與不特定
    人賭博財物，並牟取利益。嗣於94年5 月3 日晚上11時45分
    許，適有賭客卯○○、Ｕ○○、己○○、乙○○、Ｅ○○、
    申○○、Ｔ○○、Ｂ○○、Ｑ○○、Ｘ○○、Ｊ○○、地○○、戌○○、寅○○、酉○○、亥○○、玄○○、宙○○等
    人（以上18人所涉本件犯行，前經本院先行審結各處罰金新
    臺幣一萬二千元），在上址公眾得出入之遊藝場內，分別把
    玩柏青哥、超級九線、皇家賽馬、賓果行星、艾莉絲、海王
    、恐龍王滿天星7PK 等電動賭博機具賭博財物，當場為警、
    調、憲兵等人員查獲，並扣得如附表所示之物，因而查悉上
    情。
二、案經臺北縣警察局新莊分局報請臺灣板橋地方法院檢察署檢
    察官偵查起訴。
    理  由
一、訊據被告子○○、吳恩綺、壬○○、天○○、未○○、Ｓ○○、Ｙ○○、黃○○、巳○○等人均矢口否認有上揭意圖營
    利提供賭博場所及賭博財物等犯行，被告子○○等9 人均辯
    稱：伊等係分別受僱於遊藝場擔任開分員工作，伊等受僱之
    遊戲場內並無兌換現金、獎品之賭博行為云云。辯護人亦為
    上開被告等辯護稱：起訴書證據清單所載同案被告卯○○、
    Ｕ○○、己○○、乙○○、Ｅ○○、申○○、Ｔ○○、Ｂ○○、Ｑ○○、Ｘ○○、Ｊ○○、地○○、戌○○、寅○○、
    酉○○、亥○○、玄○○、ｄ○○、Ｐ○○、宙○○等於偵
    訊中之供證，係屬傳聞、臆測或個人意見，其中部分亦未經
    具結，且均未經詰問；其次證人即本件承辦之調查員甲○○
    偵查中之證述，顯不可信且無關連性；又證人即在場遊客謝
    文忠、洪德興、賴榮宗、陳俊榮、蔡明輝等於偵查中之證述
    ，亦屬傳聞、臆測或個人意見；另通訊監察錄音帶及其譯文
    表，係屬違法監聽，且無關連性；又扣押物品目錄表、代保
    管條、扣案物品及現場照片等，均係違法搜索所得，以上證
    據均無證據能力可言；本件因搜索票受搜索人係黃吉慶，但
    經營山洲遊藝場之人係同案被告ｇ○○，並非黃吉慶，警方
    調閱山洲電子遊藝場公司董、監事名單，亦無黃吉慶，搜索
    時ｇ○○在場亦已表明山洲遊藝場與黃吉慶無關，可見山洲
    遊藝場與黃吉慶無關，又依調查員甲○○證稱本件線索是得
    自黃吉慶監聽譯文，故本件搜索係對第三人搜索，依法應有
    相當理由，然當時並不能證明受搜索人黃吉慶有在山洲遊藝
    場內犯罪或藏匿，亦不能證明山洲遊藝場內有何犯罪情形，
    此外搜索聲請書雖記載「黃吉慶教唆小弟連銘信負責該山洲
    育樂廣場賭博性電玩店換錢一職」，然連銘信並非山洲遊藝
    場之員工，且據警方監聽連銘信結果報告，亦記載未具體發
    現有其他不法事證，其後黃吉慶上開監聽、搜索所涉經營賭
    場、違反組織犯罪條例等罪嫌，亦經不起訴處分在案，足見
    上開搜索聲請內容亦不實，又依法務部調查局臺北市調查處
    函稱所指黃吉慶經營之電玩店是在鴻金寶百貨3 樓，而山洲
    遊藝場係在該處8 樓，樓層不同，名稱亦不同，亦見山洲遊
    藝場與黃吉慶無關，是本案是他案搜索而非另案搜索，另依
    上述監聽譯文所示，亦無提及山洲遊藝場兌換現金一事及與
    黃吉慶有何關連，搜索聲請內容均係警方自行推測研判，可
    見警方在聲請搜索票時即已違法，是警方逕行搜索顯於法不
    合，故本件搜索係屬違法搜索，從而本件搜索查扣之證物應
    均無證據能力；又依通訊保障及監察法規定，實施通訊監察
    必須係該法規定之特定犯罪，本件賭博罪，並不符監聽規定
    之犯罪，警方假藉黃吉慶涉犯組織犯罪而實施監聽，顯係規
    避法律規定而為他案監聽，違反情節重大，應無刑事訴訟法
    第158 條之4 權衡取捨證據能力之餘地，應認他案監聽取得
    之證據，絕無證據能力而禁用；又蒐證警員丁○○於審理時
    所述蒐證情節，前後證述矛盾不一，與調查員甲○○及另一
    蒐證警員ａ○○於審理時證述蒐證情節相互矛盾不一，故其
    等證詞及蒐證報告，均不可採；另本件同案被告卯○○、Ｕ
    ○○、己○○、乙○○、Ｅ○○、申○○、Ｔ○○、Ｂ○○
    、Ｑ○○、Ｘ○○、Ｊ○○、地○○、戌○○、寅○○、酉
    ○○、亥○○、玄○○、ｄ○○、Ｐ○○、宙○○等於偵訊
    中之供證，均以「聽說」、「應該是」、「我想」等語供述
    ，而揣測山洲遊藝場有兌換現金之情，係屬傳聞，均無證據
    能力；又警方蒐證錄影內容均無山洲遊藝場內兌換現金之動
    作，警方蒐證人員亦未目擊遊藝場內客人有在現場兌換現金
    之行為，且山洲遊藝場內及遊戲機台上，均貼有嚴禁兌換現
    金標語，可見山洲遊藝場純屬娛樂；又被告子○○、吳恩綺
    、壬○○、天○○、未○○、Ｓ○○、Ｙ○○、黃○○、巳
    ○○等人，均僅係山洲遊藝場內從業人員，屬受薪階級，而
    山洲遊藝場負責人ｇ○○已堅決否認有指示其等從事賭博行
    為，其等當無自行從事賭博犯法之舉，況山洲遊藝場係合法
    登記公司，並經臺北縣政府核准設立遊藝場，被告子○○等
    人前往應徵工作，工作內容為開分、計分、兌換代幣、換卡
    、清潔等工作，其中並有剛到職上班不到五日，對本身工作
    內容尚未熟悉，對遊藝場有無兌換現金之事，從未聽聞，全
    然不知，況在場客人多稱不能兌換現金，縱有部分客人聲稱
    聽聞有兌換現金之情，亦屬傳聞；綜上所述，本件顯不能證
    明確認被告子○○等9 人有賭博犯行云云。經查：
    (一)同案被告ｇ○○在其經營之上址山洲電子遊藝場內，供給
      賭博場所，擺設如附表編號1 所示之電動賭博機具420 台
      ，供賭客把玩並與之對賭，並雇用同案被告Ｄ○○、辛○○、Ｖ○○、Ｎ○○、Ｉ○○、辰○○、ｂ○○、庚○○
      、丑○○、Ｌ○○、Ｃ○○、Ｇ○○、Ｏ○○、Ｗ○○、
      丙○○、Ｚ○○、ｈ○○、Ｈ○○、午○○、Ａ○○、宇
      ○○、Ｋ○○、戊○○、ｅ○○、ｆ○○、ｉ○○、Ｒ○○、ｃ○○、Ｍ○○、Ｆ○等人及被告子○○等9 人，從
      事為把玩各種電動賭博機台之賭客開分、洗分、兌換代幣
      、積分卡及現金等工作，由賭客分別以現金、積分卡或代
      幣投幣按各類賭博機台一比一、一比二、一比五、一比十
      、一比二十、一比五十、二比一或五比一等不等比例開分
      後，押注換取分數，輸贏一至數倍，賭客若贏，則可以累
      積分數於洗分時換取積分卡，再按原比例以兌換5 千元以
      下扣除100 元、6 千元以上至1 萬元扣除200 元手續費之
      方式兌換現金，賭客若輸，則分數沒入之方式，與不特定
      人賭博財物，並牟取利益之犯罪事實，業經證人即法務部
      調查局臺北市調查處調查員甲○○於本院審理時證稱：於
      94年4 月26日那天由我和同事陳敏海兩人會同臺北市政府
      警察局中山分局四位偵查員，我只記得丁○○的名字，其
      他三位不知道姓名，因為之前我們在辦理偵辦新莊市民代
      表黃吉慶組織犯罪條例案件時，從通訊監察所獲資料獲悉
      山洲遊藝場有涉嫌賭博電玩的情形，因此我們就報告檢察
      官後，檢察官要求我們能攜儀器進去錄影以查明是否有賭
      博情形，因此我們當天依檢察官要求，攜帶秘密錄影器材
      進去攝影，瞭解遊藝場機器擺設及進出口位置，並且嘗試
      瞭解該遊藝場換錢經過，當時由我們調查局即我及陳敏海
      去瞭解機器位置的擺放及機器攝影的動作，我們有實際拿
      現金去換積分來把玩機台，其他四位偵查員他們的任務與
      我們相同，我們當時只是為了確定，所以分兩組同時做，
      我們這組只有我和陳敏海二人，當天我本人有實際進入該
      遊藝場，該址一走出電梯就看到有大型機台，大約有十幾
      台擺在那裡，大型機台後方有十餘台的水果盤，水果盤左
      側有四、五十台的7PK ，大型機台左方有上百台的柏青哥
      機器，我們進去是先在現場繞一圈，隨即進入7PK 區，坐
      到最左邊最裡面的機台，當時有一位開分小姐走過來，詢
      問我們要兌換多少分，我記得陳敏海拿出1 千元，拿給開
      分小姐，告訴她要全換，換了1 千分，錢拿給開分小姐後
      ，小姐就在機台上按鈕讓螢幕顯示出壹仟分以後，那小姐
      就離開，我們玩了二十分鐘不到三十分鐘，我們當時贏了
      1 千分，所以機台內有2 千分，我們就向上述開分小姐表
      示我們要離開，她看了分數後，就給我們積分卡，我們拿
      了積分卡就離開遊藝場到外面去，離開後，我們與另一組
      分局偵查員聯繫看他們把玩的情況，他們說他們都輸光，
      所以他們也離開遊藝場，然後我把我們積分卡拿給那些偵
      查員，他們再進去那遊藝場玩機台，玩了以後，他們輸贏
      我就不清楚，只是事後他們有說他們有拿積分卡去跟櫃台
      說要兌換現金，而且全程有拍攝；臺灣板橋地方法院94年
      度聲搜1325號卷第45至49頁行動蒐證報告表是我製作的，
      所附蒐證錄影翻拍照片1 至4 是我們這組拍的，照片5 至
      7 是偵查員拍的等語（見本院95年10月23日審判筆錄），
      並經證人即臺北市政府警察局中山分局偵查員丁○○於本
      院審理時證稱：本件搜索前我們有至山洲遊藝場蒐證，但
      時間忘記了，因為太久了，我記得是跟我們小隊ａ○○、
      趙永倫、趙文郁等4 人一起去，調查局的人也有蒐證，我
      們警局的人是拿隱藏式的V8拍一些畫面，我們的任務就是
      做換錢的蒐證；我們進去後，看到很多大型電動玩具機台
      ，我們有選擇1 台馬戲團機台來把玩，我們坐下來後，就
      有小姐來向我們解說如何把玩，拿1 千元可以開1 千分，
      加入會員再送1 千分，合計2 千分，結果ａ○○有贏，他
      就去同棟的3 樓或4 樓去換錢，他有帶隱藏式V8蒐證，我
      那次也有贏，我有到同一層樓的樓梯間，是小姐指引我到
      那邊去，到了之後，有人會跟我換錢，我記得有留1 張卡
      片（即100 分積分卡）附在卷內當證據，是我們問小姐，
      如果贏到點數要如何處理，她就回答到那邊，自然會有人
      帶我們去處理，到了遊藝場樓梯間時，有人拿現金把點數
      卡（即積分卡）收回去，當時在樓梯間有5 、6 個人，他
      們本來就聚集在山洲遊藝場要下樓的樓梯間那裡，是安全
      梯那裡，我換錢地點是在同一層樓後面的安全梯出口，我
      當天沒有攜帶器材，我印象中跟調查局調查員甲○○去山
      洲遊藝場蒐證2 次，我們去的時候，我們分局只有一次帶
      隱藏式攝影機，是由ａ○○攜帶，我們進入山洲遊藝場，
      就是分開各自買點數把玩機台，以避免別人懷疑，調查員
      也有贏，因為他第1 次就有拿點數卡下來，ａ○○也有贏
      ，因為ａ○○是隱藏式蒐證，他一定要贏，才可以蒐證，
      他事後有無跟我講贏了多少金額，我也忘記了，但我知道
      他有贏，我贏的金額我忘記了，應該有3 千元以上，因為
      一定要贏到一定點數才可以換錢，我有把贏得點數全部換
      完，我印象中大約3 千多元，這是第二次蒐證的事情，ａ
      ○○贏錢而且去蒐證，是第一次的事，第一次蒐證時，我
      上去看一下就下來，沒有把玩，因為我那時認為別人看到
      我，就會覺得我是公務員，所以我就沒有實際把玩，後來
      我就叫ａ○○背著隱藏式攝影機去把玩蒐證等語，以及證
      人即同分局偵查員ａ○○於本院審理時證稱：本件搜索前
      ，我有去過山洲遊藝場進行蒐證，時間我忘記了，印象中
      ，有和調查員一起去該遊藝場蒐證，該次我們分了幾個小
      組分別進入該遊藝場，去瞭解現場狀況，後來調查員拿了
      1 張積分卡，請我幫他去兌換現金，後來我也兌換到現金
      ，大約是幾千元，詳細的情形有錄影帶，蒐證當天我也有
      把玩，我玩賓果台，但是把玩的情形及結果我忘記了，但
      我記得換錢那刻我有帶著錄影器材，當時我拿著積分卡在
      櫃台跟他們工作人員說我有積分卡，我要兌換，他們就告
      訴我稍等一下，然後有一個人跟我接洽，他帶著我到另外
      一層樓等候，但我不記得是樓下還是樓上，他就把我的積
      分卡拿走，他跟我說積分卡會有一點手續費要扣掉，把我
      積分卡拿走過了不久，他又出來，把現金拿給我，但金額
      我現在忘記了，積分卡是調查員交給我，他說要我去兌換
      現金，蒐證情形大約如上開聲搜卷附蒐證報告表所記載，
      我記得是一位丁姓調查員指揮，我忘記是何人拿積分卡給
      我的，交付地點我也忘記了；蒐證當時，我有加入會員，
      把玩時就是在機台那裡，工作人員告訴我們要先加入會員
      ，我就到櫃台去辦，櫃台員工告訴要拿身分證出來，他把
      我身分證影印之後，再還我身分證正本，並且把身分證正
      面影本護貝，那就是會員卡，他把會員卡交給我，我就去
      玩機台，上述行動蒐證報告表那次，甲○○有去，丁○○
      在上述那次蒐證也有去，在兌換現金時，手續費有從換得
      的現金內扣除等語（以上二位證人所述，均見本院95年11
      月27日審判筆錄），核與本院94年度聲搜字第1325號聲請
      搜索卷45頁至49頁所附調查員甲○○所撰山洲育樂廣場行
      動蒐證報告表及蒐證錄影翻拍照片7 張影本所示蒐證情節
      相符，並有上開蒐證錄影錄影帶1 捲及光碟2 片在卷可稽
      ，足見上開同案被告ｇ○○等人與被告子○○等9 人經營
      之山洲電子遊戲場經警蒐證確有上開提供賭博場所，擺設
      其操控賠率之電動賭博機具供賭客把玩兌換現金，與之賭
      博財物並於兌換現金扣取折扣費用營利之情。另徵諸同案
      被告ｇ○○等人與被告子○○等9 人經營之上址山洲電子
      遊藝場，店內擺設之電子遊戲機具多屬限制級之賭博射倖
      類電子遊戲機，且據同案被告即賭客卯○○、Ｕ○○、己○○、乙○○、Ｅ○○、申○○、Ｔ○○、Ｂ○○、Ｑ○○、Ｘ○○、Ｊ○○、地○○、戌○○、寅○○、酉○○
      、亥○○、玄○○、宙○○等人於警詢、審理陳稱其於查
      獲時開分把玩之金額，多為1 千元以上、至數千、1 萬元
      不等，且把玩時間多長達數小時，，顯非純係為娛樂而把
      玩該機台，蓋如純屬娛樂，焉有人願花費數千元以上之金
      額及無數之時間，把玩只能積分而無任何所得之電子遊戲
      機具，若其擺設之電子遊戲機具無射倖性，可供人賭博兌
      換現金，豈能吸引顧客出資數千元以上之金額開分把玩；
      又其店內對各台電子遊戲機具均於交班時詳載開分、洗分
      交班表，並有結帳程序統合變更表詳細規定交班結帳嚴格
      程序，且每日分早、中、晚三班24小時營業，依同案被告
      ｇ○○於本院準備程序所述該墊每月營收高達5 、6 百萬
      元，再該店於本件為警搜索時查扣之櫃臺內現金亦達36萬
      多元，又其顧客把玩積分兌換之積分卡又分有500 分、10
      00分、2000分、8800分等，如以一比一比例兌換，縱係保
      留下次兌換開分，亦與現金無異，且以其積分卡之卡面積
      分數額觀之，亦見顧客把玩金額非小，按果如被告ｇ○○
      等人所稱該店營業僅純係娛樂，無關財物利益，何須大費
      周章詳載記錄各台電子遊戲機具積分，並嚴格規定交班結
      帳程序，而其每班交接金額更高達數十萬元之多，每月營
      收亦高達數百萬，且係24小時營業，衡情若其經營純屬娛
      樂，何須24小時分三班營業，其每班交接金額、每月營收
      ，豈能高達數十萬、數百萬元等金額，顧客把玩兌換之積
      分數額亦大，由此亦見同案被告ｇ○○等人與被告子○○
      等9 人經營山洲電子遊藝場，應有賭博營利之情。此外，
      該電子遊藝場為警搜索時，亦查扣有如附表所示之電動賭
      博機具、積分卡、櫃臺現金、幹部工作手冊、組長、副組
      長職務定位及職掌要點、結帳程序統合變更、員工守則、
      洗、借登記表、金色禮券領取表、各機台開分、洗分交班
      表、洗借表、會員卡、會員寄存表、帳目報表等物可資佐
      證。
    (二)同案被告ｇ○○等人上開所辯該遊藝場內並無兌換現金賭
      博之情云云，然與上述警方蒐證錄影之情及其營業常情不
      符，所辯顯不足採。另辯護人雖辯護稱：本件警、調係假
      藉調查黃吉慶涉犯組織犯罪條例案件，違法監聽本件被告
      ｇ○○等涉嫌賭博案件，並假藉以黃吉慶為受搜索人，違
      法搜索與黃吉慶無涉之同案被告ｇ○○等經營之上址山洲
      電子遊藝場，故本件違法監聽、搜索所查得之證據均無證
      據能力，依法不得據以認定同案被告ｇ○○等人及被告子
      ○○等9 人犯罪云云。然查，本件調查線索緣由之通訊監
      察一案，警方係以黃吉慶經被害人檢舉具體指述涉嫌槍砲
      彈藥刀械管制條例第4 條、第5 條、組織犯罪防制條例第
      3 條第1 項、第4 條第2 項等罪嫌，因依通訊保障及監察
      法第5 條第1 項第1 款、第15 款 之規定，向檢察官接續
      聲請核發通訊監察書，自94年1 月24日起至同年5 月間止
      ，核諸於法並無不合，此有該案臺灣板橋地方法院檢察署
      通訊監察案卷8 宗在卷可稽，雖其通訊監察期間，因依黃
      吉慶與通訊聯絡對象連銘信（綽號「五益仔」）通訊內容
      ，認其涉嫌為黃吉慶犯罪組織成員，繼而於依法通訊監察
      連銘信通訊內容，查得其涉有依黃吉慶指示經營賭博性電
      玩店，且其中通訊對象0000000000行動電話申請使用人係
      在臺北縣新莊市鴻金寶百貨8 樓擔任副理，因認黃吉慶另
      涉有常業賭博罪嫌，然此係警、調於合法執行通訊監察中
      ，發現另案罪嫌，雖該罪嫌非屬通訊保障及監察法第5 條
      第1 項規定之範圍，然亦非因此即認其通訊監察所得證據
      即屬違法，而遽認無證據能力。其次，警、調依上開通訊
      監察所得黃吉慶涉嫌於上址鴻金寶百貨8 樓指使連銘信經
      營賭博性電玩店之線索，復依檢察官指揮偵查指示派員至
      該址現場蒐證，確認於上址鴻金寶百貨8 樓經營之山洲電
      子遊藝場，有經營賭博性電玩店，兌換現金之情，因認黃
      吉慶涉嫌在上址山洲電子遊藝場，經營賭博性電玩店，犯
      有常業賭博罪嫌，併同黃吉慶上開涉犯組織犯罪防制條例
      、槍砲彈藥刀械管制條例等罪嫌，聲請搜索本件被告ｇ○○等人經營之上址山洲電子遊藝場，此亦有臺灣板橋地方
      法院檢察署94年度聲監續字第000418號案卷所附法務部調
      查局臺北市調查處調查員甲○○報告現場蒐證之公務電話
      紀錄1 紙、本院94年度聲搜字第1325號案卷可稽，核諸檢
      察官指揮警方以上述通訊監察所得資料及現場蒐證情形，
      因認黃吉慶涉嫌在上址山洲電子遊藝場經營賭博電玩店，
      而以黃吉慶為受搜索人聲請搜索上址山洲電子遊藝場，於
      法並無不合，況依上述警調現場蒐證結果足認上址山洲電
      子遊藝場確有經營賭博電玩之情，縱山洲電子遊藝場確與
      受搜索人黃吉慶無涉，然其確有犯罪事實，依刑事訴訟法
      第152 條規定，亦非不得另案應扣押之物實施扣押，是綜
      上所述，辯護人所指本件係違法監聽、搜索，扣押之物均
      無證據能力云云，亦不足採。
    (三)又辯護人辯護稱：被告子○○等9 人與同案被告Ｄ○○、
      辛○○、Ｖ○○、Ｎ○○、Ｉ○○、辰○○、ｂ○○、庚○○、丑○○、Ｌ○○、Ｃ○○、Ｇ○○、Ｏ○○、Ｗ○○、丙○○、Ｚ○○、ｈ○○、Ｈ○○、午○○、Ａ○○
      、宇○○、Ｋ○○、戊○○、ｅ○○、ｆ○○、ｉ○○、
      Ｒ○○、ｃ○○、Ｍ○○等人，均僅係山洲遊藝場內從業
      人員，屬受薪階級，而山洲遊藝場負責人ｇ○○已堅決否
      認有指示其等從事賭博行為，其等當無自行從事賭博犯法
      之舉，況山洲遊藝場係合法登記公司，並經臺北縣政府核
      准設立遊藝場，被告Ｄ○○等人前往應徵工作，工作內容
      分別為開分、計分、兌換代幣、換卡、清潔等工作，其中
      並有剛到職上班不到五日，對本身工作內容尚未熟悉，對
      遊藝場有無兌換現金之事，從未聽聞，全然不知云云。然
      查，本件山洲電子遊藝場確有經營賭博電玩店，供賭客把
      玩兌換現金，賭博財物，並以之營利之情，業經上述理由
      陳述明確，同案被告ｇ○○既為該遊藝場經營之負責人，
      難謂無上開賭博犯罪之犯意；又查被告子○○係擔任該遊
      藝場組長之幹部職務，參與該遊藝場之經營非淺，對該遊
      藝場經營之賭博情事亦當知悉甚明，故其亦難謂無上開賭
      博犯罪之犯意聯絡；至被告吳恩綺、壬○○、天○○、未
      ○○、Ｓ○○、Ｙ○○、黃○○、巳○○等人，其中被告
      未○○有賭博前科，其對賭博電玩店經營之情當亦熟稔，
      ，且其等均自陳有擔任開分員工作，雖非擔任幹部職務，
      然亦難謂對該遊藝場經營賭博電玩情事毫不知情而無犯意
      聯絡，故應均有上述經營賭博電玩之犯意聯絡。
    是事證明確，被告子○○等9 人上揭犯行均堪認定，應予依
    法論科。
二、又本件被告子○○等人行為後，94年1 月7 日修正、刪除之
    刑法第28條（將共同正犯條文「實施」一語，修正為「實行
    」，否認「陰謀共同正犯」、「預備共同正犯」）、第33條
    第5 款（修正提高罰金最低額為新臺幣一千元以上，以百元
    計算之）、第56條（刪除本條連續犯以一罪論之規定）、第
    41條第1 項（將易科罰金折算標準提高為「以新臺幣一千元
    、二千元或三千元折算一日」）等規定，業於95年7 月1 日
    生效施行，罰金罰鍰提高標準條例第2 條原易科罰金提高折
    算標準金額倍數規定，並於95年4 月28日配合修正刪除，同
    於95年7 月1 日生效施行，是經依同法第2 條規定綜合比較
    新舊法結果，被告子○○等9 人本件所犯之罪，依修正後之
    上開規定處斷，並無有利，自仍應適用其行為時之舊法即94
    年1 月7 日修正施行前之刑法上開規定處斷。本件被告子○○、吳恩綺、壬○○、天○○、未○○、Ｓ○○、Ｙ○○、
    黃○○、巳○○等人上開所為，不僅以電動賭博機具與不特
    定人對賭，且因該電動賭博機具內部IC程式可人為操控賠率
    ，經營者自由操控，顯占贏面，可獲高利，況其於賭客洗分
    兌換現金時，更以抽取手續費，折扣給付，故其等有營利意
    圖甚明，是核其等所為均係犯刑法268 條之意圖營利供給賭
    博場所罪、同法第266 條第1 項前段之賭博罪。被告子○○
    等9 人與上開同案被告ｇ○○等人間，對所犯上開二罪，均
    有犯意聯絡及行為分擔，為共同正犯。又其所犯上開二罪，
    各罪之多次行為，均係時間緊接，犯罪構成要件相同，顯係
    基於概括之犯意反覆為之，均為連續犯，應依修正前之刑法
    規定，以一罪論，並加重其刑。又其等上開所犯二罪，為一
    行為所觸犯，為想像競合犯，應以較重之意圖營利供給賭博
    場所罪處斷。公訴意旨雖未敘及被告子○○等9 人上開所犯
    普通賭博犯行，然該部分事實與公訴人起訴之意圖營利供給
    賭博場所之犯罪事實，具有上述想像競合犯之裁判上一罪關
    係，為起訴效力所及，自在本院所得審理範圍。爰分別審酌
    被告子○○等9 人各人之素行、犯罪之動機、目的、手段、
    共犯情節、涉案程度、所生之危害、所獲不法利益及犯後態
    度等一切情狀，各量處如主文所示之刑，並均依修正前之刑
    法規定諭知易科罰金之折算標準。扣案之如附表編號一至十
    四，分別係當場賭博之器具與在賭檯或兌換籌碼處之財物，
    或其等供犯罪所用之物，爰分別依法併予宣告沒收。至如附
    表編號十五至二十二所示之物，則與被告子○○等人本件犯
    罪無涉，故不予宣告沒收，附此敘明。
據上論斷，應依刑事訴訟法第299 條第1 項前段，刑法第2 條第
1 項前段、修正前之刑法第28條、第56條、刑法第268 條、第26
6 條第1 項前段、第2 項、第55條、修正前之刑法第41條第1 項
前段、第38條第1 項第2 款，罰金罰鍰提高標準條例第1 條前段
、修正前之罰金罰鍰提高標準條例第2 條，判決如主文。
本案經檢察官靳開聖到庭執行職務
中　　華　　民　　國　　96　　年　　2 　　月　　27　　日
                刑事第八庭  審判長法  官  王  屏  夏
                                  法  官  王  偉  光
                                  法  官  彭  全  曄
以上正本證明與原本無異
如不服本判決應於送達後10日內向本院提出上訴狀
                                  書記官  吳  詩  琳
中　　華　　民　　國　　96　　年　　2 　　月　　27　　日
附錄本案論罪科刑法條全文：
中華民國刑法第268條
（圖利供給賭場或聚眾賭博罪）
意圖營利，供給賭博場所或聚眾賭博者，處 3 年以下有期徒刑，
得併科 3 千 元以下罰金。
中華民國刑法第266條
（普通賭博罪與沒收物）
在公共場所或公眾得出入之場所賭博財物者，處 1 千元以下罰金
。但以供人暫時娛樂之物為賭者，不在此限。
當場賭博之器具與在賭檯或兌換籌碼處之財物，不問屬於犯人與
否，沒收之。
--------------------------------------------------------
附表：
┌─┬────────┬───┬──────────────┐
│編│扣 案 物 品 名稱│數  量│備                        註│
│號│                │      │                            │
├─┼────────┼───┼──────────────┤
│ 1│電動賭博機具    │ 420台│包括：                      │
│  │                │      │八人座「賓果行星」2 台（含│
│  │                │      │  IC板16塊）                │
│  │                │      │八人座「賓果馬戲團」1 台（│
│  │                │      │  含IC板8 塊）              │
│  │                │      │八人座「戰國風雲」1 台（含│
│  │                │      │  IC板8 塊）                │
│  │                │      │十人座「皇家賽馬」1 台（含│
│  │                │      │  IC板10塊）                │
│  │                │      │「超級九線」22台（含IC板22│
│  │                │      │  塊）                      │
│  │                │      │「超級滿天星」16台（含IC板│
│  │                │      │  16塊）                    │
│  │                │      │「奧林匹克」3 台（含IC板3 │
│  │                │      │  塊）                      │
│  │                │      │「福爾摩沙」5 台（含IC板5 │
│  │                │      │  塊）                      │
│  │                │      │「艾莉絲」5 台（含IC板5 塊│
│  │                │      │  ）                        │
│  │                │      │七人座「幸運賽狗」1 台（含│
│  │                │      │  IC板7 塊）                │
│  │                │      │五人座「21點」1 台（含IC板│
│  │                │      │  5 塊）                    │
│  │                │      │八人座「骰子機」1 台（含IC│
│  │                │      │  板8 塊）                  │
│  │                │      │「皇冠小丑」6 台（含IC板6 │
│  │                │      │  塊）                      │
│  │                │      │「海王」5 台（含IC板5 塊）│
│  │                │      │「滿天星7PK 」100 台（含IC│
│  │                │      │  板100塊）                 │
│  │                │      │「金明星」24台（含IC板24塊│
│  │                │      │  ）                        │
│  │                │      │「滿貫大亨」8 台（含IC板8 │
│  │                │      │  塊）                      │
│  │                │      │「124 發」2 台（含IC板2 塊│
│  │                │      │  ）                        │
│  │                │      │「快樂神仙」3 台（含IC板3 │
│  │                │      │  塊）                      │
│  │                │      │「屠龍」2 台（含IC板2 塊）│
│  │                │      │「金幣輝煌」2 台（含IC板2 │
│  │                │      │  塊）                      │
│  │                │      │六人座「恐龍王」1 台（含IC│
│  │                │      │  板6 塊）                  │
│  │                │      │「柏青哥」199 台（含IC板  │
│  │                │      │  199 塊）                  │
│  │                │      │「柏青嫂」4 台（含IC板4 塊│
│  │                │      │  ）                        │
│  │                │      │「海盜」2 台（含IC板2 塊）│
│  │                │      │「石器時代」2 台（含IC板2 │
│  │                │      │  塊）                      │
│  │                │      │「梭哈30」1 台（含IC板1 塊│
│  │                │      │  ）                        │
├─┼────────┼───┼──────────────┤
│ 2│積分卡          │2274張│包括：                      │
│  │                │      │(1)柏青哥區積分卡            │
│  │                │      │  2000分積分卡─1227張      │
│  │                │      │  1000分積分卡─ 213張      │
│  │                │      │   200分積分卡─  25張      │
│  │                │      │   100分積分卡─  18張      │
│  │                │      │    50分積分卡─   2張      │
│  │                │      │(2)其他積分卡                │
│  │                │      │  2000分積分卡─ 335張      │
│  │                │      │  1000分積分卡─ 390張      │
│  │                │      │   500分積分卡─  40張      │
│  │                │      │  8800分積分卡─  24張      │
├─┼────────┼───┼──────────────┤
│ 3│櫃臺現金（新臺幣│368600│包括：                      │
│  │）              │    元│(1)總櫃臺內現金219500元      │
│  │                │      │(2)PK櫃臺內現金149100元      │
├─┼────────┼───┼──────────────┤
│ 4│幹部工作手冊    │   1份│                            │
├─┼────────┼───┼──────────────┤
│ 5│組長、副組長職務│   3張│                            │
│  │定位及職掌要點  │      │                            │
├─┼────────┼───┼──────────────┤
│ 6│結帳程序統合變更│   2張│                            │
├─┼────────┼───┼──────────────┤
│ 7│員工守則        │   1份│                            │
├─┼────────┼───┼──────────────┤
│ 8│洗、借登記表    │   1張│                            │
├─┼────────┼───┼──────────────┤
│ 9│金色禮券領取表  │   2張│                            │
├─┼────────┼───┼──────────────┤
│10│各機台開分、洗分│  23張│包括：                      │
│  │交班表          │      │賓果行星-2張                │
│  │                │      │戰國風雲-1張                │
│  │                │      │皇冠小丑-2張                │
│  │                │      │賽馬-1張                    │
│  │                │      │超九-2張                    │
│  │                │      │賽狗-1張                    │
│  │                │      │艾莉絲、福爾摩沙、奧林匹克  │
│  │                │      │    -3張                    │
│  │                │      │超級滿天星-2張              │
│  │                │      │金明星-1張                  │
│  │                │      │骰子-1張                    │
│  │                │      │代幣類機台-2張              │
│  │                │      │滿貫大亨-2張                │
│  │                │      │7PK-3張                     │
├─┼────────┼───┼──────────────┤
│11│洗借表          │   2張│                            │
├─┼────────┼───┼──────────────┤
│12│會員卡          │ 287張│包括金卡1張、普通卡286張    │
├─┼────────┼───┼──────────────┤
│13│會員寄存表      │   1張│                            │
│  │                │      │                            │
│  │                │      │                            │
├─┼────────┼───┼──────────────┤
│14│LUCKY DOGS帳目報│   1張│                            │
│  │表              │      │                            │
├─┼────────┼───┼──────────────┤
│15│鴻金寶商場櫃位租│   1份│                            │
│  │賃合約書        │      │                            │
├─┼────────┼───┼──────────────┤
│16│PK區員工通訊資料│   1張│                            │
├─┼────────┼───┼──────────────┤
│17│借支單          │   3張│                            │
├─┼────────┼───┼──────────────┤
│18│山洲電子遊藝場現│   3張│                            │
│  │場機台清冊      │      │                            │
├─┼────────┼───┼──────────────┤
│19│山洲電子遊藝場有│  18張│                            │
│  │限公司變更登記表│      │                            │
│  │及相關資料      │      │                            │
├─┼────────┼───┼──────────────┤
│20│員工薪資報表    │   2張│                            │
├─┼────────┼───┼──────────────┤
│21│臺北縣政府核發山│  12張│含ｇ○○身分證影本1張       │
│  │洲電子遊藝場營業│      │                            │
│  │級別證、營利事業│      │                            │
│  │登記證等影本    │      │                            │
├─┼────────┼───┼──────────────┤
│22│山洲電子遊藝場員│  35份│                            │
│  │工人事資料卡    │      │                            │
└─┴────────┴───┴──────────────┘
